【裁判字號】    95,訴,1325
【裁判日期】    951031
【裁判案由】    毒品危害防制條例
【裁判全文】
臺灣臺北地方法院刑事判決      九十五年度訴字第一三二五號
公  訴  人  臺灣臺北地方法院檢察署檢察官
被      告  甲○○
上列被告因違反毒品危害防制條例案件，經檢察官提起公訴（九
十五年度毒偵字第一八一○號），嗣被告於準備程序中就被訴事
實為有罪之陳述，經告以簡式審判之旨，並聽取當事人之意見後
，經本院合議庭裁定以簡式審判程序審理，本院判決如下：
    主  文
甲○○施用第一級毒品，累犯，處有期徒刑拾月。扣案注射針筒
壹支沒收之。
    事  實
一、甲○○前因施用毒品案件，經本院於民國八十七年五月二十
    九日以八十七年度易字第五八三號刑事裁定送觀察勒戒、強
    制戒治後，於戒治期滿三月後，因臺灣臺北戒治所認其經評
    定合格，無繼續戒治之必要，經本院於八十七年十月二十八
    日以八十七年度易字第五八三號刑事裁定停止戒治，所餘期
    間付保護管束，嗣於八十八年六月二十八日停止強制戒治期
    滿，而經本院於八十八年十二月二十一日以八十七年度易字
    第五八三號刑事判決免刑確定，復因施用毒品案件，經本院
    以八十八年度毒聲字第三二二七號刑事裁定送觀察、勒戒後
    ，認有繼續施用毒品傾向，經本院以八十九年度毒聲字第三
    二一三號刑事裁定令入戒治處所施以強制戒治，又因施用毒
    品案件，經本院以九十一年度毒聲字第八四○號刑事裁定令
    入戒治處所施以強制戒治，並經本院以九十年度簡字第四三
    四五號刑事簡易判決判處有期徒刑六月，再因施用毒品案件
    ，經本院以九十一年度訴字第一三七五號刑事判決判處連續
    施用第一級毒品有期徒刑十月，施用第二級毒品有期徒刑四
    月，應執行有期徒刑一年，上開二案接續執行，於九十三年
    十一月一日縮刑期滿執行完畢，猶不知悔改，於九十五年二
    月八日下午六、七時許，在臺北市○○區○○路三段路旁，
    以注射針筒施打之方式，施用第一級毒品海洛因一次，嗣於
    同日晚間九時二十分許，為警在臺北縣深坑鄉○○路○段一
    ○四號前查獲，並扣得其所有，用以施打海洛因所用之注射
    針筒一支，經警採尿送驗後查悉上情。
二、案經臺北縣政府警察局新店分局報請臺灣臺北地方法院檢察
    署檢察官偵查起訴。嗣經本院合議庭裁定以簡式審判程序審
    理。
    理  由
一、上揭犯罪事實，業據被告甲○○坦承不諱（見本院卷第四十
    八頁、第五十六頁），且：
  (一)被告為警查獲採集尿液經送臺灣檢驗科技股份有限公司以氣
    相層析質譜儀分析法確認檢驗後，確呈鴉片類陽性反應，有
    該公司濫用藥物尿液檢驗報告一份在卷足憑（見臺灣臺北地
    方法院檢察署九十五年度毒偵字第一八一○號偵查卷第十九
    頁），並有注射針筒一支扣案可資佐證。
  (二)被告前因施用毒品案件，經本院於八十七年五月二十九日以
    八十七年度易字第五八三號刑事裁定送觀察勒戒、強制戒治
    後，於戒治期滿三月後，因臺灣臺北戒治所認其經評定合格
    ，無繼續戒治之必要，經本院於八十七年十月二十八日以八
    十七年度易字第五八三號刑事裁定停止戒治，所餘期間付保
    護管束，嗣於八十八年六月二十八日停止強制戒治期滿，而
    經本院於八十八年十二月二十一日以八十七年度易字第五八
    三號刑事判決免刑確定，復因施用毒品案件，經本院以八十
    八年度毒聲字第三二二七號刑事裁定送觀察、勒戒後，認有
    繼續施用毒品傾向，經本院以八十九年度毒聲字第三二一三
    號刑事裁定令入戒治處所施以強制戒治，又因施用毒品案件
    ，經本院以九十一年度毒聲字第八四○號刑事裁定令入戒治
    處所施以強制戒治，並經本院以九十年度簡字第四三四五號
    刑事簡易判決判處有期徒刑六月，再因施用毒品案件，經本
    院以九十一年度訴字第一三七五號刑事判決判處連續施用第
    一級毒品有期徒刑十月，施用第二級毒品有期徒刑四月，應
    執行有期徒刑一年，有本院八十八年度易字第五八三號刑事
    判決、八十八年度毒聲字第三二二七號刑事裁定、九十一年
    度毒聲字第八四○號刑事裁定、九十年度簡字第四三四五號
    刑事簡易判決、九十一年度訴字第一三七五號刑事判決、臺
    灣高等法院被告前案紀錄表各一份附卷可稽（見本院卷第二
    十頁至第二十之五頁、第十八頁、第十九頁、第二十一頁、
    第二十二頁至第二十三頁、第二十四頁至第二十五頁、第四
    頁至第十四頁）。
  (三)綜上，足徵被告任意性自白與事實相符。本案事證明確，被
    告施用第一級毒品犯行堪以認定，應予依法論科。
二、查海洛因係屬毒品危害防制條例第二條第二項第一款所定之
    第一級毒品，不得施用、持有。故核被告所為，係犯毒品危
    害防制條例第十條第一項之施用第一級毒品罪，其持有海洛
    因之低度行為，為施用第一級毒品之高度行為所吸收，不另
    論罪。又被告因施用毒品案件，分別經本院以九十年度簡字
    第四三四五號刑事簡易判決判處有期徒刑六月、九十一年度
    訴字第一三七五號刑事判決判處連續施用第一級毒品有期徒
    刑十月，施用第二級毒品有期徒刑四月，應執行有期徒刑一
    年，上開二案接續執行，於九十三年十一月一日縮刑期滿執
    行完畢，有臺灣高等法院被告前案紀錄表在卷可按，其前受
    有期徒刑執行完畢，於五年以內再犯本案有期徒刑以上之罪
    ，為累犯，而被告行為後，刑法部分條文業於九十四年一月
    七日修正，同年二月二日公布，九十五年七月一日施行，修
    正後刑法第二條第一項規定：「行為後法律有變更者，適用
    行為時之法律，但行為後之法律有利於行為人者，適用最有
    利於行為人之法律。」上開規定乃與刑法第一條罪刑法定主
    義契合，而貫徹法律禁止溯及既往原則，係規範行為後法律
    變更所生新舊法律比較適用之準據法，是刑法第二條本身雖
    經修正，但刑法第二條既屬適用法律之準據法，本身尚無比
    較新舊法之問題，應一律適用裁判時即修正後刑法第二條規
    定以決定適用之刑罰法律，合先敘明。修正後刑法第四十七
    條關於累犯之規定，增加犯罪行為人之再犯係出於「故意」
    者，始有累犯加重之適用，而被告再犯本案施用第一級毒品
    罪，係出於故意，則無論依修正前或修正後之刑法第四十七
    條規定（修正後係刑法第四十七條第一項），均構成累犯，
    依修正後刑法第二條第一項前段之規定，應適用行為時即修
    正前刑法第四十七條規定加重其刑。爰審酌被告前曾因施用
    毒品送觀察、勒戒、強制戒治及本院判刑後，仍不知悛悔，
    復一再施用毒品，所為對個人身心戕害甚鉅，惟其犯罪後坦
    承犯行，兼衡其犯罪之動機、目的、手段、施用時間、智識
    程度等一切情狀，量處如主文所示之刑。末查修正後刑法第
    三十八條第一項第二款並未修正，至於同條第三項將第一項
    第二款得沒收之物，由屬於「犯人」為限，修正為屬於「犯
    罪行為人」為限，僅屬用語之明確化，含義仍屬相同，故無
    因法律變更而比較新舊法之問題。扣案注射針筒一支，客觀
    上顯非屬專供施用毒品之器具，惟係被告所有供施用第一級
    毒品海洛因所用之物，業據被告供明在卷（見本院卷第四十
    八頁、第五十六頁），爰依刑法第三十八條第一項第二款宣
    告沒收之。
據上論斷，應依刑事訴訟法第二百七十三條之一第一項、第二百
九十九條第一項前段，毒品危害防制條例第十條第一項，刑法第
十一條前段、第二條第一項前段、第三十八條第一項第二款，修
正前刑法第四十七條，判決如主文。
本案經檢察官戴文亮到庭執行職務
中    華    民    國  九十五  年    十    月  三十一  日
                          臺灣臺北地方法院刑事第十四庭
                              法      官  孫萍萍
以上正本證明與原本無異。
如不服本判決，應於判決送達後十日內，向本院提出上訴狀。
                              書  記  官  張汝琪
中    華    民    國  九十五  年    十    月  三十一  日
附錄本案論罪科刑法條全文：
毒品危害防制條例第十條
施用第一級毒品者，處六月以上五年以下有期徒刑。
施用第二級毒品者，處三年以下有期徒刑。


司法院資訊處製作；財團法人民間司法改革基金會備份。
